# 请教陈老师--是否认定为会计政策变更

提问人：cpactaciaacca 时间：2018-04-24 13:48:25
公司的模具费 2016 年度以前计入费用类科目， 2017 年度开始计入长期待摊费用，按照两年期限进行摊销。 2017 年度是否属于会计政策变更，对前期进行追溯调整，谢谢

回答人：chenyiwei
该项变更的原因是什么？是否与客户的模具费结算方式发生了重大变化？请说与客户就模具开发和模具费收取签订的合同的主要条款？

提问人：cpactaciaacca 时间：2018-04-25 11:41:47
变更原因：以前一次性计入费用不合理，在 2017 年进行了调整 关于模具结算方式：该模具是有我们跟供应商签订采购合同，模具费的开发费用是由企业承担，与客户没有关系。

回答人：chenyiwei
这种情况，应将以前一次性计入损益的做法按前期差错更正处理。